# 关于合并范围

提问人：cfshichunsheng 时间：2022-04-06 15:39:58
陈版，关于合并范围请教如下：
1 、《企业会计准则第 33 号—合并财务报表（ 2014 年修订）》应用指南关于持有被投资方半数或半数以下表决权中考虑因素（ 3 ）其他合同安排产生的权利。投资方可能通过持有的表决权和其他决策权相结合的方式使其当前能够主导被投资方的相关活动。例如，合同安排赋予投资方能够聘任被投资方董事会或类似权力机构多数成员，这些成员能够主导董事会或类似权力机构对相关活动的决策。问题（ 1 ）这里所说的情况是否应该理解为“董事会为最高权力机构”，与原准则“（ 4 ）在被投资单位董事会或类似机构占多数表决权。”的规定类似；问题（ 2 ）与（ 4 ）其他相关事实和情况中③投资方是否能够控制被投资方董事会等类似权力机构成员的任命程序，或者从其他表决权持有人手中获得代理投票权。是否存在不同，核心的区别是什么？如何理解“从其他表决权持有人手中获得代理投票权”？

回答人：chenyiwei
1 、是，这条成立的前提是以董事会为最高权力机构的情况。但对于大部分公司而言，股东会是最高权力机构，理论上存在董事会决议被股东会否决的可能性，因此还需同时考虑股东会表决权。
2 、“从其他表决权持有人手中获得代理投票权”一般指表决权委托和一致行动协议等。但如此前已有多次讨论的，依据此类表决权委托等协议方式实现控制的门槛是很高的，能够成功的案例非常少。